最高法院刑事判決　　　　　　一○○年度台上字第三三一一號
上　訴　人　許中平
上列上訴人因違反毒品危害防制條例等罪案件，不服台灣高等法
院台中分院中華民國一００年四月二十九日第二審判決（一００
年度上訴字第六一六號，起訴案號：台灣彰化地方法院檢察署九
十九年度偵字第一０九七七號），提起上訴，本院判決如下：
    主  文
上訴駁回。
    理  由
按刑事訴訟法第三百七十七條規定：上訴於第三審法院，非以判
決違背法令為理由不得為之；是提起第三審上訴，應以原判決違
背法令為理由，係屬法定要件；如果上訴理由書狀並未依據卷內
訴訟資料具體指摘原判決不適用何種法則或如何適用不當，或所
指摘原判決違法情事顯與法律規定得為第三審上訴理由之違法情
形不相適合時，均應認其上訴為違背法律上之程式，予以駁回。
本件原判決撤銷第一審之科刑判決，改判仍論處上訴人許中平販
賣第一級毒品六罪罪刑〔如原判決附表（以下僅記載編號序列）
編號１至６所示；均為累犯。依序處有期徒刑十一年七月、十一
年九月、十一年九月、十一年六月、十一年八月、十一年九月，
並各為相關從刑之宣告。主刑部分並定其應執行刑為有期徒刑十
三年〕；已依憑上訴人之自白，證人即購買者高翊哲（編號１、
２部分）、王瑞欽（編號３、４部分）、陳瑞隆（編號５、６部
分）之證詞，卷附通訊監察書、通訊監察譯文、彰化縣警察局彰
化分局搜索扣押筆錄、監視器翻拍畫面、照片暨扣案之行動電話
等證據資料，說明上訴人具有營利意圖而為編號１至６即原判決
事實欄一(一)至(六)所載之六次販賣第一級毒品海洛因犯行之論斷理
由（見原判決理由欄貳）。並敘明毒品危害防制條例（下稱「毒
品條例」）第十七條第一項固規定，犯毒品條例第四條第一項之
販賣第一級毒品罪，供出毒品來源，因而查獲其他正犯或共犯者
，減輕或免除其刑。然本件經原審向台灣彰化地方法院檢察署及
彰化縣警察局彰化分局函查結果：上訴人雖供承其係自綽號「阿
猴」（又稱「阿敏」、「猴敏」）之男子販入海洛因，但檢、警
於偵蒐上訴人本件販賣海洛因之犯罪情事時，已查悉綽號「猴敏
」之男子係民國六十四年四月十七日出生之林聰敏，並以林聰敏
涉有販賣海洛因之犯罪嫌疑，由彰化縣警察局彰化分局報告台灣
彰化地方法院檢察署偵辦，且於九十九年十一月二十八日同步聲
請上訴人及林聰敏之拘票執行，並非因上訴人之供述才發現林聰
敏之身分；因認無從適用毒品條例第十七條第一項規定，減輕或
免除上訴人之刑等旨（見原判決理由欄之(六)）。經核原判決採
證認事並無違反經驗法則、論理法則，亦無任意推定犯罪事實、
調查未盡、違背證據法則、判決理由不備、理由矛盾或不適用法
則、適用法則不當之違誤。從形式上觀察，原判決並無違背法令
之情形。上訴意旨並未依據卷內資料具體表明原判決有如何違背
法令之情事，僅泛稱原判決未適用毒品條例第十七條第一項規定
減輕或免除上訴人之刑，有不適用法則、適用法則不當、調查未
盡之違背法令云云，核與法律規定得為第三審上訴理由之違法情
形不相適合。應認上訴人之上訴為違背法律上之程式，予以駁回
。
據上論結，應依刑事訴訟法第三百九十五條前段，判決如主文。
中    華    民    國  一○○  年    六    月   十六   日
                      最高法院刑事第五庭
                          審判長法官  林  永  茂  
                                法官  蘇  振  堂  
                                法官  林  立  華  
                                法官  蔡  國  在  
                                法官  陳  春  秋  
本件正本證明與原本無異
                                      書  記  官  
中    華    民    國  一○○  年    六    月   二十   日
                                                      V